【裁判字號】    98,易,1774
【裁判日期】    981021
【裁判案由】    妨害自由
【裁判全文】
臺灣臺中地方法院刑事判決              98年度易字第1774號
公  訴  人  臺灣臺中地方法院檢察署檢察官
被      告  丁○○
上列被告因妨害自由案件，經檢察官提起公訴（98年度偵緝字第
601號），本院判決如下：
    主    文
丁○○犯恐嚇危害安全罪，處拘役肆拾日，如易科罰金，以新臺
幣壹仟元折算壹日。
    犯罪事實
一、丁○○因與其於酒店上班時所結識之客人黃裕成有糾紛，而
    遷怒於黃裕成之配偶乙○○，遂於民國九十六年十二月中旬
    某日，向另一不知情之客人丙○○（另經檢察官不起訴處分
    ）借用丙○○所申辦之門號0000000000號行動電話供其使用
    ，並基於恐嚇危害安全之犯意，接續於九十六年十二月十八
    日下午二時五十九分及九十六年十二月二十日上午十一時三
    十五分許，以丙○○申辦之前揭行動電話門號，發送內容為
    「你的小孩顧好點，讓你替你小孩送終是剛好。」、「我兩
    天內必定讓你體會到失去子女的痛苦。」等簡訊至乙○○所
    有之門號0000000000號行動電話，使乙○○閱讀上開簡訊後
    心生畏懼，以此加害生命之事，恐嚇乙○○，致生危害於安
    全。
二、案經乙○○訴由臺中縣警察局豐原分局報告臺灣臺中地方法
    院檢察署檢察官偵查起訴。
    理    由
一、被告以外之人於審判外之陳述，雖不符前四條之規定，而經
    當事人於審判程序同意作為證據，法院審酌該言詞陳述或書
    面陳述作成時之情況，認為適當者，亦得為證據；當事人、
    代理人或辯護人於法院調查證據時，知有第一百五十九條第
    一項不得為證據之情形，而未於言詞辯論終結前聲明異議者
    ，視為有前項之同意，刑事訴訟法第一百五十九條之五定有
    明文。本案引為證據之證人陳述及書證，被告及檢察官於本
    院審理中均不爭執其證據能力，且以之作為證據並無不當，
    依上揭法條之規定，自均有證據能力。
二、訊據被告矢口否認有何傳送恐嚇簡訊與被害人乙○○之事實
    ，辯稱：其在豐原買的房子是乙○○之夫即證人黃裕成騙其
    ，是騙其所有的事情，如騙其借高利貸，說缺錢工廠快要關
    了，要現金給他，其還跟老闆借錢，證人黃裕成害其信用破
    產，其並無傳送上開恐嚇內容之簡訊云云。經查：
  (一)被害人乙○○持用之門號0000000000號行動電話接獲自門號
    0000000000號行動電話傳送之上開恐嚇內容之簡訊一節，迭
    據告訴人即被害人乙○○於警詢時、偵查中及本院審理中指
    訴明確，並有簡訊畫面翻拍畫面（見警卷第二七、二十八頁
    ），及本院於九十八年七月八日當庭勘驗九十六年十二月十
    八日下午二時五十九分簡訊內容屬實，並有通聯調閱查詢單
    一份（見警卷第十五至二四頁）在卷可參。另上開門號0000
    000000號行動電話係證人丙○○於九十七年十二月十二日申
    辦一節，業據證人丙○○於警、偵訊及本院審理中證述甚明
    ，並有通聯調閱查詢單所載個人資料及使用期間可參（見警
    卷第十四頁）。證人丙○○於警詢時、偵查中均證稱其申辦
    該電話門號提供與在金馬車酒店上班綽號「曉安」之女子使
    用，其並不知有關本件簡訊之事等情，而被告於本院審理中
    原辯以如果其酒醉要打電話給老闆娘，在包廂可以跟客人借
    電話，不可能跟客人整支電話拿走，借一段時間云云，惟經
    本院傳證人丙○○當庭指認，確認被告確係其所稱之「曉安
    」，其所申辦上開門號手機確係提供與被告使用等情，被告
    始稱其有向證人丙○○說要網內互打，請證人丙○○辦手機
    給其等語，足見上開門號0000000000號行動電話確係證人丙○○申辦交付被告使用一節，至為明確。
  (二)被告另辯稱：九十六年十二月間其在在酒店上班，不是固定
    同一家，是傳播小姐，會到麗晶皇宮、金錢豹，三百暢飲也
    會去；只要一開始工作，手機跟皮包都是放在櫃台，其他人
    都可以拿的到，且其與證人黃裕成在一起的事情同事都知道
    ，黃裕成向其調錢的事情同事也都知道云云。然被告於偵查
    中自承告訴人乙○○是其之前客人的老婆，其曾與該客人在
    一起，後來被告訴人乙○○發現，就告訴人乙○○警詢筆錄
    所載簡訊僅有一通是其傳的，僅有於九十六年十二月十七日
    十一時二十九分傳簡訊內容為「賤」，其他恐嚇不是其傳的
    云云（見九十八年度偵緝字第六０一號案卷第十六頁，九十
    八年三月八日訊問筆錄），另證人黃裕成於偵查中證稱：其
    因至酒店喝酒認識被告，其有告訴被告其家庭婚姻狀況，之
    後被告糾纏其一、二年，後來騷擾其妻，被告有欠其錢，將
    身分證抵押給其云云（見九十八年度偵緝字第六０一號案卷
    第三一、三二頁，九十八年四月二十九日訊問筆錄），被告
    復於審理中辯稱：其在豐原買的房子是證人黃裕成騙其的，
    證人黃裕成騙其所有的事情，例如騙其去借高利貸，其身分
    證不在身上就是騙其去借高利貸，五月底、六月間渠等還有
    聯絡過，是因為一張支票的事情，因為證人黃裕成說缺錢，
    工廠快要關了，要現金給他，但其在酒店上班要跟老闆借錢
    都可以借到，其有跟老闆借錢，有簽一張本票；其有找共同
    朋友拜託證人黃裕成把我騙的錢拿出來云云，被告與證人黃
    裕成就彼此糾紛內容雖所述不一，惟彼等確有糾紛存在一節
    ，應無疑義。況被告供承確有傳送辱罵告訴人乙○○「賤」
    之簡訊之事實，且上開門號0000000000號行動電話於九十六
    年十二月間係由被告使用，已如前述。衡諸上開電話斯時確
    係被告使用，且與證人黃裕成確有糾葛，被告亦曾以該電話
    傳送辱罵簡訊與證人黃裕成之妻即告訴人乙○○等情，前揭
    恐嚇內容之簡訊，當係被告所為，應無疑義。被告推稱其上
    班時該電話其他人亦得以接觸使用而否認犯行，不足採信。
    本件事證明確，被告犯行應堪認定，應予依法論科。
三、刑法第三百零五條之恐嚇罪，指單純以將來加害生命、身體
    、自由、名譽、財產之事，恐嚇他人致生危害於安全者而言
    ，再者，行為人如係基於單一之決意，於著手實施犯罪後，
    仍接續其犯行，欲達全部之目的時，其前後所實施之每一動
    作，乃接續犯之部分行為，僅成立單一之犯罪（最高法院八
    十三年度臺上字第一五五五號判決意旨參照）。查被告係為
    達到使乙○○心生畏懼之目的，發為一個決意，於密接時地
    ，先後為上開二個恐嚇之舉動，應論以一接續之犯罪。是核
    被告所為，係犯刑法第三百零五條之恐嚇危害安全罪。爰審
    酌被告不思平和解決與證人黃裕成之紛爭，竟以簡訊恐嚇證
    人黃裕成之妻即被害人乙○○，及犯後否認犯行、態度不佳
    等一切情狀，量處如主文所示之刑，並諭知易科罰金之折算
    標準。
據上論斷，應依刑事訴訟法第二百九十九條第一項前段，刑法第
三百零五條、第四十一條第一項前段，刑法施行法第一條之一第
一項、第二項前段，判決如主文。
本案經檢察官甲○○到庭執行職務。
中    華    民    國    98    年    10    月    21    日
                  刑事第七庭    法  官  陳  葳
以上正本證明與原本無異。
如不服本判決應於收受判決後10日內向本院提出上訴書狀，並應
敘述具體理由；其未敘述上訴理由者，應於上訴期間屆滿後20日
內向本院補提理由書（均須按他造當事人之人數附繕本）「切勿
逕送上級法院」。
                                書記官  張雅如
中    華    民    國    98    年    10    月    21    日
附錄法條：
刑法第三百零五條：
以加害生命、身體、自由、名譽、財產之事，恐嚇他人致生危害
於安全者，處二年以下有期徒刑、拘役或三百元以下罰金。


司法院資訊處製作；財團法人民間司法改革基金會備份。
